【裁判字號】    98,易,1303
【裁判日期】    990120
【裁判案由】    竊盜
【裁判全文】
臺灣彰化地方法院刑事判決              98年度易字第1303號
公  訴  人  臺灣彰化地方法院檢察署檢察官
被      告  甲○○
上列被告因竊盜案件，經檢察官提起公訴（98年度偵字第9340號
），本院判決如下：
    主  文
甲○○犯攜帶兇器竊盜罪，累犯，處有期徒刑捌月，扣案之一字
板手壹支沒收之。又犯攜帶兇器竊盜罪，累犯，處有期徒刑柒月
，扣案之一字板手壹支沒收之。應執行有期徒刑壹年，扣案之一
字板手壹支沒收之。
    犯罪事實
一、甲○○前因侵占、竊盜、違反麻醉藥品管理條例、違反毒品
    危害防制條例、違反懲治盜匪條例等案件，經法院判處應執
    行有期徒刑12年2 月確定，民國84年7 月28日入監服刑，90
    年5 月30日假釋出監，復因違反毒品危害防制條例案件，經
    臺灣雲林地方法院判處有期徒刑1 年10月確定，並撤銷假釋
    ，於92年7 月10日入監服刑，嗣於98年4 月2 日假釋期滿未
    經撤銷，視為甫執行完畢。猶不知悔改，竟意圖為自己不法
    之所有，先於98年10月23日凌晨1 時40分許，駕駛其所有之
    車牌號碼9V-0557 號自小客車前往彰化縣福興鄉○○路85號
    前，以自備之客觀上足對人之生命、身體、安全構成威脅，
    具有危險性之一字扳手（起訴書誤載為十字板手），撬破乙○○所有停放於路旁之車牌號碼7H-4953 號自小客車右前車
    窗，致令不堪用，而將手伸入車內開啟車門，以竊取乙○○
    所有放置於車內之音箱1 個、喇叭1 個、後照鏡1 支、布娃
    娃8 個，得手後，復於同日凌晨1 時50分許，再駕車前往彰
    化縣秀水鄉○○村○○路○ 段189 號前，欲持上開一字扳手
    撬開丙○○所有停放於路旁之車牌號碼PV-7829 號自小客車
    車窗時，發現車門未鎖，立即打開該自小客車車門，竊取丙○○所有放置於車內之電子時鐘1 臺及汽車排檔鎖1 個，得
    手後欲離去之際，為丙○○發覺後報警，為警當場查獲，並
    扣得其所有之一字扳手1 支。
二、案經乙○○訴由彰化縣警察局鹿港分局報請臺灣彰化地方法
    院檢察署檢察官偵查起訴。
    理  由
一、訊據被告甲○○對於上揭犯行均坦承不諱，核與被害人乙○○、丙○○等2 人各別於警詢時之指述情節大致相符，且有
    卷附之丙○○具領贓物認領保管單、乙○○具領贓物認領保
    管單、車窗毀損及竊得物品照片14張等物可參，復有扣案之
    一字板手（起訴書誤載為十字板手）足資佐證，被告自白核
    與事實相符，本件事證已臻明確，被告犯行均堪認定，應依
    法論科。
二、論罪科刑之理由：
  (一)按刑法第321 條第1 項第3 款之攜帶兇器竊盜罪，係以行為
    人攜帶兇器竊盜為其加重條件，此所謂兇器，其種類並無限
    制，凡客觀上足對人之生命、身體、安全構成威脅，具有危
    險性之兇器均屬之，且祇須行竊時攜帶此種具有危險性之兇
    器為已足，並不以攜帶之初有行兇之意圖為必要（最高法院
    79年臺上字第5253號判例參照）。查被告甲○○持供行竊之
    一字板手1 支，雖未使用於竊取車牌號碼PV-7829 號自小客
    車內物品，惟其所攜帶之一字板手，為金屬製品，質地堅硬
    ，利刃尖銳，如用以攻擊人體，顯具殺傷力而足以造成嚴重
    之危害，在客觀上對人之生命、身體具有危險性，自應屬兇
    器。核被告甲○○所為，係犯2 次刑法第321 條第1 項第3
    款之攜帶兇器竊盜罪及1 次刑法第354 條之毀損罪。
  (二)次按告訴乃論之罪，告訴人祇須表示訴究之意思為已足，不
    以明示其所告訴者為何項罪名為必要，告訴人表示要告訴，
    雖未明示其所告訴之罪名，但依其所陳述之事實，仍無礙於
    告訴之效力；告訴人之告訴，祇須指明所告訴之犯罪事實及
    表示希望訴追之意思，即為已足，其所訴之罪名是否正確或
    無遺漏，在所不問，最高法院著有判例（74年臺上字第1281
    號、73年臺上字第5222號判例意旨參照）。查被害人乙○○
    於警詢時表示「車輛右前門玻璃遭撬破」、「要對甲○○提
    出告訴」等語，可知被害人乙○○對於毀損車窗部分業已提
    出告訴，而起訴事實欄既已記載「敲破右前車窗進而竊取物
    品」，顯係漏載毀損罪之起訴法條，又經蒞庭檢察官於本院
    審理時表明該毀損罪與已起訴之竊盜罪為想像競合關係，本
    院自補列該起訴法條併予審理，附此敘明。
  (三)又被告以一字板手撬破車牌號碼7H-4953 自小客車之車窗，
    已致令不堪用，有卷附之車窗損毀照片可參，且依被告警詢
    時供稱：拿十字板手（應為一字板手之誤）敲紅色7H-4953
    號車右前門鎖頭，撬不開就撬破車窗玻璃手伸入車內打開車
    門進入等語（詳見警卷第2 頁），足認被告係以一行為而觸
    犯毀損及攜帶兇器竊盜2 罪，應依刑法第55條本文之規定，
    從一重之攜帶兇器竊盜罪處斷。
  (四)被告所犯上揭2 次攜帶兇器竊盜之2 罪間，其犯意各別，行
    為互殊，應予分論併罰。
  (五)查被告前因侵占、竊盜、違反麻醉藥品管理條例、違反毒品
    危害防制條例、違反懲治盜匪條例等案件，經法院判處應執
    行有期徒刑12年2 月確定，84年7 月28日入監服刑，90年5
    月30日假釋出監，復因違反毒品危害防制條例案件，經臺灣
    雲林地方法院判處有期徒刑1 年10月確定，並撤銷假釋，於
    92年7 月10日入監服刑，嗣於98年4 月2 日假釋期滿未經撤
    銷，視為甫執行完畢，有臺灣高等法院被告前案紀錄表1 件
    在卷可參，其於5 年內故意再犯本件有期徒刑以上之罪，為
    累犯，應依刑法第47條第1 項之規定，加重其刑。
  (六)爰審酌被告為國中畢業，智識程度不高，有水泥工專長，原
    從事水泥工，僅其於警詢時供稱係因近來無工作沒錢，方竊
    取他人物品欲變賣金錢花用（後於審理時改稱係吃安眠藥後
    ，睡不著，因為漂亮，就迷迷糊糊去偷東西），造成被害人
    之損害非輕，惟所竊得之物品均經被害人領回，有贓物認領
    保管單2 份在卷可參，而車窗毀壞部分尚未賠償，及其犯罪
    動機、目的、手段，暨其於犯罪後已知悔悟並坦承犯行等一
    切情狀，各量處如主文所示之刑，並合併定其應執行刑，以
    資儆懲。至於檢察官求處各量處有期徒刑9 月，合併應執行
    有期徒刑1 年4 月，本院審酌上情，認稍嫌過重，附此敘明
    。
  (七)關於扣案之一字板手（起訴書誤載為十字板手）1 支，為被
    告甲○○所有，且係供犯罪所用之物，業經其供明在卷，爰
    依刑法第38條第1 項第2 款之規定併予宣告沒收之。
三、應適用之法條：
  (一)刑事訴訟法第299 條第1 項前段。
  (二)刑法第321 條第1 項第2 款、第354 條、第55條本文、第47
    條第1 項、第51條第5 款、第38條第1 項第2 款，刑法施行
    法第1 條之1 第1 項、第2 項前段。
本案經檢察官葉建成到庭執行職務。
中    華    民    國    99    年    1     月    20    日
                  刑事第五庭    法  官  李淑惠
以上正本證明與原本無異。
如不服本判決應於收受判決後10日內向本院提出上訴書狀，並
應敘述具體理由。其未敘述上訴理由者，應於上訴期間屆滿後
20日內向本院補提理由書(均須按他造當事人之人數附繕本)
「切勿逕送上級法院」。
告訴人或被害人對於判決如有不服具備理由請求檢察官上訴者，
其上訴期間之計算係以檢察官收受判決正本之日期為準。
中    華    民    國    99    年    1     月    20    日
                                書記官  張清秀
附錄論罪科刑法條全文
中華民國刑法第354條（毀損器物罪）
毀棄、損壞前二條以外之他人之物或致令不堪用，足以生損害於
公眾或他人者，處 2 年以下有期徒刑、拘役或 5 百元以下罰金
。
中華民國刑法第321條（加重竊盜罪）
犯竊盜罪而有左列情形之一者，處6 月以上、5 年以下有期徒刑
：
一  於夜間侵入住宅或有人居住之建築物、船艦或隱匿其內而犯
    之者。
二  毀越門扇、牆垣或其他安全設備而犯之者。
三  攜帶兇器而犯之者。
四  結夥三人以上而犯之者。
五  乘火災、水災或其他災害之際而犯之者。
六  在車站或埠頭而犯之者。
前項之未遂犯罰之。

司法院資訊處製作；財團法人民間司法改革基金會備份。
